Minutes et répertoires du notaire Émile FOULD, 7 novembre 1832 - 6 août 1880 (étude VIII)
Archives nationales (France)
- Répertoires de Émile FOULD, 14 août 1829 - 8 novembre 1881; MC/RE/VIII/20 - MC/RE/VIII/25
  - Répertoire. 1838, 25 avril - 1848, 31 mars, 25 avril 1838 - 31 mars 1848; MC/RE/VIII/21
    - Inventaire après décès de Jean-Baptiste Savouré, rue de la Vieille Boucherie, n° 20, le 11 mars 1845., 8 avril 1845
      inventaire après décès; Vieille-Boucherie (rue de la); Savouré, Jean-Baptiste
    - Inventaire après décès de Joseph Tosetti, hospice du Docteur Dubois, le 13 mars 1845, rue Richer, n° 32., 14 avril 1845
      inventaire après décès; Richer (rue); Tosetti, Joseph
    - Inventaire après décès de Jean-Jules Quatressoux de Lamotte, arrivé à Versailles, rue Saint-Louis, n° 29, le 20 avril 1845., 28 avril 1845
      inventaire après décès; Versailles (Yvelines); Quatressoux de Lamotte, Jean-Jules
    - Inventaire après décès de Adélaïde-Joséphine-Constance Squelin, épouse de Jean-Baptiste Strub, arrivé à Commercy, rue de Clichy, n° 6, le 17 avril 1845., 9 mai 1845
      inventaire après décès; Commercy (Meuse); Clichy (rue de); Squelin, Adélaïde-Joséphine-Constance; Strub, Jean-Baptiste
    - Inventaire après décès de Charles-Félix Vilbert, rue Richelieu, n° 86, le 24 décembre 1845., 12 mai 1845
      inventaire après décès; Richelieu (rue de); Vilbert, Charles-Félix
    - Inventaire après décès de Auguste-Denis Tesson, rue des Faubourg Saint-Martin, n° 13, le 11 mai 1845., 10 juin 1845
      inventaire après décès; Faubourg-Saint-Martin (rue du); Tesson, Auguste-Denis
    - Inventaire après décès de Dorothée-Adélaïde Durand, veuve de Pierre-Charles Hemart, baron de La Channaye, rue d'Orléans Saint-Marcel, n° 8., 6 août 1845
      inventaire après décès; Orléans-Saint-Marcel (rue d'); Durand, Dorothée-Adélaïde; Hemart de La Channaye, Pierre-Charles
    - Inventaire après décès de Louis-Fidèle-Amand Basseau, rue de la Cossonnerie, n° 10, le 9 juillet 1845., 12 août 1845
      inventaire après décès; Cossonnerie (rue de la); Basseau, Louis-Fidèle-Amand
    - Inventaire après décès de Louis-Nicolas Hedelin, aux Abattoirs Rochechouart, le 7 septembre 1845., 22 septembre 1845
      inventaire après décès; Roule (abattoirs du); Hedelin, Louis-Nicolas
    - Inventaire après décès de Claude-Joseph Prévost, rue du Faubourg Poissonnière, n° 23, le 9 novembre 1845., 17 novembre 1845
      inventaire après décès; Faubourg-Poissonnière (rue du); Prévost, Claude-Joseph
    - Inventaire après décès de Jean-Marie-Sylvain Delabrousse, rue du Faubourg Saint-Antoine, n° 114, le 4 novembre 1845., 19 novembre 1845
      inventaire après décès; Faubourg-Saint-Antoine (rue du); Delabrousse, Jean-Marie-Sylvain
    - Inventaire après décès de Betty Mantone, veuve de Salomon Léo, rue des Billettes, n° 2, le 11 octobre 1845., 2 décembre 1845
      inventaire après décès; Billettes (rue des); Mantone, Betty; Léo, Salomon
    - Inventaire après décès de Michel Samuel, cité Bergère, n° 1, le 2 février 1846., 12 février 1846
      inventaire après décès; Bergère (cité); Samuel, Michel
    - Inventaire après décès de Elisabeth Damour, épouse de François Larbaud, boulevard Saint-Martin, n° 8 bis, le 11 février 1846., 13 février 1846
      inventaire après décès; Saint-Martin (boulevard); Damour, Elisabeth; Larbaud, François
    - Inventaire après décès de Marin-Etienne Dieudonné, quai Pelletier, n° 18, le 16 février 1846., 14 mars 1846
      inventaire après décès; Pelletier (quai); Dieudonné, Marin-Etienne
    - Inventaire par suite de la demande en séparation de corps de Catherine-Adélaïde Neveu, épouse de Claude Fétiguel, coiffeur, rue de la Paix, n° 9, et de fait aux Champs Elysées, alles des Veuves, n° 79., 28 mars 1846
      inventaire; Champs-Elysées (avenue des); Paix (rue de la); Veuves (allée des); Neveu, Catherine-Adélaïde; Fétiguel, Claude; coiffeur
    - Inventaire après décès de Mr Frédéric par suite de la nomination de Charles-Stanislas Guyard Le Promberg, rue Culture Sainte-Catherine, n° 21, aux fonctions de curateur à la succession vacante., 3 avril 1846
      inventaire après décès; Culture-Sainte-Catherine (rue de la); Frédéric (Mr); Guyard Le Promberg, Charles-Stanislas
    - Inventaire après décès de Angélique Vigny, veuve de Philippe Labbé, rue Saint-François, n° 18., 14 avril 1846
      inventaire après décès; Neuve-Saint-François (rue); Vigny, Angélique; Labbé, Philippe
    - Inventaire après décès de Adèle-Joséphine Lamonier, épouse de Michel-Louis Viguet, rue Notre-Dame de Lorette, n° 36, le 10 avril 1846., 22 mai 1846
      inventaire après décès; Notre-Dame-de-Lorette (rue); Lamonier, Adèle-Joséphine; Viguet, Michel-Louis
    - Inventaire après décès de Marie-Victoire Ducourneau, rentière, à Auteuil, arrivé à Lombardis, canton et arrondissement de Mont-de-Marsan., 29 juin 1846
      inventaire après décès; Auteuil (ancienne commune); Lucbardez-et-Bargues (Landes); Ducourneau, Marie-Victoire
    - Inventaire après décès de Louis Begard, tailleur, rue des Prêtres Saint-Germain l'Auxerrois, n° 18., 1er juillet 1846
      inventaire après décès; Prêtres-Saint-Germain-l'Auxerrois (rue des); Begard, Louis; tailleur d'habits
    - Inventaire après décès de Benjamin Ducas, et de Mme Gothon Lazard, son épouse, celui du mari, le 10 décembre 1840, et celui de Mme Ducas, le 16 juin 1846., 6 juillet 1846
      inventaire après décès; Ducas, Benjamin; Gothon Lazard
    - Inventaire après décès de Anne-Marie Tustey, épouse de Hubert-Joseph Pierre, valet de chambre de Mr le comte de Paris, au château des Tuileries., 11 juillet 1846
      inventaire après décès; Tuileries (palais des); Tustey, Anne-Marie; Pierre, Hubert-Joseph
    - Inventaire après décès de Michel Chalchat, propriétaire, rue Barbette, n° 10, le 28 juin 1846., 18 juillet 1846
      inventaire après décès; Barbette (rue); Chalchat, Michel
    - Inventaire après décès de Reine Reishofer, épouse de Lazard Brandus, rue de Menars, n° 3, le 7 juin 1846., 30 juillet 1846
      inventaire après décès; Ménars (rue); Reishofer, Reine; Brandus, Lazard
    - Inventaire après décès de Marie-Louise-Félicité Hébert, veuve de Mathias Baraton, rue du Faubourg Poissonnière, n° 9, le 25 septembre 1846., 1er octobre 1846
      inventaire après décès; Faubourg-Poissonnière (rue du); Hébert, Marie-Louise-Félicité; Baraton, Mathias
    - Inventaire après décès de Louise-Virginie Robert, épouse de Jean-François Pragirelle, arrivé le 8 octobre 1846, rue des Marais du Temple, n° 13., 16 octobre 1846
      inventaire après décès; Marais-du-Temple (rue des); Robert, Louise-Virginie; Pragirolle, Jean-François
    - Inventaire après décès de Joseph Papin, surnommé Alexandre, concierge au Ministère des Finances, le 9 octobre 1846, et de Elisabeth Charpentier, quai Valmy, n° 43 bis, décédée le 8 octobre 1846., 31 octobre 1846
      inventaire après décès; Valmy (quai de); Papin, Joseph; Charpentier, Elisabeth; concierge
    - Inventaire après décès de Marie-Anne-Dorothée Cappelle, veuve de Etienne-Laurent Boudard, rue de la Grande Chaumière, n° 3., 13 novembre 1846
      inventaire après décès; Grande-Chaumière (rue de la); Cappelle, Marie-Anne-Dorothée; Boudard, Etienne-Laurent
    - Inventaire après décès de Michel Bousser, le 27 novembre 1846, rue Oblin, n° 60., 31 décembre 1846 - 1846
      inventaire après décès; Oblin (rue); Bousser, Michel
    - Inventaire après décès de Marguerite Drule, rue des Lavandières Saint-Opportune, n° 7, le 28 décembre 1846., 27 janvier 1847
      inventaire après décès; Lavandières-Sainte-Opportune (rue des); Drule, Marguerite
    - Inventaire après décès de Marguerite Malenfant, le 22 janvier 1847, rue de Sèvres, n° 14, à la requête de Marie-Simone, rentière, rue de Sèvres, n° 14., 1er février 1847
      inventaire après décès; Sèvres (rue de); Malenfant, Marguerite; Simone, Marie
    - Inventaire après décès de Marie-Anne Toussaint, épouse de Pierre-Charles Dehodencq, décédée le 25 janvier 1847, aux Batignoles Monceaux, Grande Rue, n° 7., 2 février 1847
      inventaire après décès; Batignolles-Monceaux (ancienne commune); Toussaint, Marie-Anne; Dehodencq, Pierre-Charles
    - Inventaire après décès de Philippe-Joseph Varannes, rue des Coutures Saint-Gervais, n° 4, le 31 janvier 1847., 12 février 1847
      inventaire après décès; Coutures-Saint-Gervais (rue des); Varannes, Philippe-Joseph
    - Inventaire après décès de Marianne Brunel, épouse de François Bibolet, rue Saint-Honoré, n° 108, le 27 janvier 1847., 20 février 1847
      inventaire après décès; Saint-Honoré (rue); Brunel, Marianne; Bibolet, François
    - Inventaire après décès de Louise-Elisabeth Lafon, rue des Piliers aux Potiers d'Etain, n° 4, le 10 février 1847., 25 février 1847
      inventaire après décès; Piliers-aux-Potiers-d'Etain (rue des); Lafon, Louise-Elisabeth
    - Inventaire après décès de Charles-Nicolas-Casimir Cuvillier, arrivé le 22 mars 1847, à Nantes, rue Montorgueil, n° 71., 14 avril 1847
      inventaire après décès; Nantes (Loire-Atlantique); Montorgueil (rue); Cuvillier, Charles-Nicolas-Casimir
    - Inventaire après décès de Mr Walter Furlong, rue Bailleul, n° 12, le 12 janvier 1847., 15 avril 1847
      inventaire après décès; Bailleul (rue); Furlong, Walter
    - Inventaire après décès de Charles-Marie Nidy, à Saint-Maur-les-Fossés, rue du Four, n° 20, le 28 mars 1847., 20 avril 1847
      inventaire après décès; Saint-Maur-des-Fossés (Val-de-Marne); Nidy, Charles-Marie
    - Inventaire après décès de Claude Mallard, rue Richelieu, n° 32., 21 avril 1847
      inventaire après décès; Richelieu (rue de); Mallard, Claude
    - Inventaire après décès de Nicolas Horville, rue Saint-Germain l'Auxerrois, n° 65, le 15 mars 1847., 6 mai 1847
      inventaire après décès; Saint-Germain-l'Auxerrois (rue); Horville, Nicolas
    - Inventaire après décès de François-Martial Raymond, dans la maison de santé de Mr Belhomme, le 18 janvier 1847., 10 mai 1847
      inventaire après décès; Raymond, François-Martial
    - Inventaire après décès de Louis Abraham Cardoze, rue Montmartre, n° 154, le 19 avril 1847., 17 mai 1847
      inventaire après décès; Montmartre (rue); Cardoze, Louis-Abraham
    - Inventaire après décès de Simon-Bénigne Warin, rue des Cultures Saint-Gervais, n° 4., 7 juin 1847
      inventaire après décès; Culture-Saint-Gervais (rue de la); Warin, Simon-Bénigne
    - Inventaire après décès de François-Toussaint Templier, quai des Grèves, n° 20, le 14 mai 1847., 10 juin 1847
      inventaire après décès; Grève (quai de la); Templier, François-Toussaint
    - Inventaire après décès de Marie-Anne Richard, épouse de Charles-Marie Vidy, rue Saint-Maur des Fossés., 16 juin 1847
      inventaire après décès; Richard, Marie-Anne; Vidy, Charles-Marie
    - Inventaire après décès de Edouard-Alexis Bernard, rue de Clichy, n° 37, le 7 juin 1847., 21 juin 1847
      inventaire après décès; Clichy (rue de); Bernard, Edouard-Alexis
    - Inventaire après décès de Jean-Baptiste-Stanislas Lebret, le 30 mars 1847, à Alger., 14 juillet 1847
      inventaire après décès; Alger (Algérie); Lebret, Jean-Baptiste-Stanislas
    - Inventaire après décès de Edmée Benoit, veuve de Pierre-Ambroise Dejambe, rue de la Pépinière, n° 75, le 27 août 1847., 1er septembre 1847
      inventaire après décès; Pépinière (rue de la); Benoit, Edmée; Dejambe, Pierre-Ambroise
    - Inventaire après décès de Jean-Baptiste Desgranges, rue Saint-Lazare, n° 26, le 17 septembre 1847., 25 octobre 1847
      inventaire après décès; Saint-Lazare (rue); Desgranges, Jean-Baptiste
    - Inventaire après décès de Alexandre Roussel dit Lepré, rue de l'Arbre Sec, n° 33, le 14 octobre 1847., 8 novembre 1847
      inventaire après décès; Arbre-Sec (rue de l'); Roussel, Alexandre; Lepré, Alexandre
    - Inventaire après décès de Marie Munier, place de l'Ecole, n° 6, à l'hospice de la Clinique, le 11 novembre 1847., 30 novembre 1847
      inventaire après décès; Ecole (place de l'); Munier, Marie
    - Inventaire après décès de Christine Teil, épouse de Jean-Baptiste Digeon, rue Saint-Lazare, n° 10, le 5 septembre 1847., 6 décembre 1847
      inventaire après décès; Saint-Lazare (rue); Teil, Christine; Digeon, Jean-Baptiste
    - Inventaire après décès de Jean-Eugène Tattet, rue de la Ville l'Evêque, n° 10., 7 décembre 1847
      inventaire après décès; Ville-l'Evêque (rue de la); Tattet, Jean-Eugène
    - Inventaire après décès de Jean-Pierre Dumas, rue de Paradis Poissonnière, n° 20, le 2 décembre 1847., 11 décembre 1847
      inventaire après décès; Paradis (rue de); Dumas, Jean-Pierre
    - Inventaire après décès de Emile Valin, épouse de Mr Daupsain, à la Chapelle, le 9 décembre 1847., 30 décembre 1847
      inventaire après décès; La Chapelle (ancienne commune); Valin, Emile; Daupsain (Mr)
    - Inventaire après décès de Eugène-Elisabeth Dubeau, épouse de Louis-Adrien Bernard, rue Lafayette, n° 17., 5 janvier 1848
      inventaire après décès; La-Fayette (rue); Dubeau, Eugène-Elisabeth; Bernard, Louis-Adrien
    - Inventaire après décès de Jean-Joseph Bermond, rue du Faubourg Poissonnière, n° 9, le 14 janvier 1848., 19 janvier 1848
      inventaire après décès; Faubourg-Poissonnière (rue du); Bermond, Jean-Joseph
    - Inventaire après décès de Jean-Joseph Bermond, rue du Faubourg Poissonnière, n° 9, le 14 janvier 1848., 19 janvier 1848
    - Inventaire après décès de Nicolas-Victor Oudin, rue du Faubourg du Temple, n° 48., 17 février 1848
      inventaire après décès; Oudin, Nicolas-Victor
    - Inventaire après décès de Mr Landro., 8 mars 1848
      inventaire après décès; Landro (Mr)
    - Inventaire après décès de Louise Gérardin, le 16 février 1848., 11 mars 1848
      inventaire après décès; Gérardin, Louise
    - Inventaire après décès de Victor Dauvagne, rue Laferrière, n° 24, le 14 mars 1848., 27 mars 1848
      inventaire après décès; Laferrière (rue); Dauvagne, Victor
  - Répertoire. 1848, 1er avril - 1859, 11 juin, 1er avril 1848 - 11 juin 1859; MC/RE/VIII/22
    - Inventaire après décès de Michel-François Hardy, employé à la Banque, rue Tiquetonne, n° 14, le 27 février 1848., 1er avril 1848
      inventaire après décès; Tiquetonne (rue); Hardy, Michel-François
    - Inventaire après décès de Camille Ronelle, rue Montpensier, le 15 avril 1848., 21 avril 1848
      inventaire après décès; Montpensier (rue de); Ronelle, Camille
    - Inventaire après décès de Charles-François Gonnard, rue du Colisée, n° 17., 26 avril 1848
      inventaire après décès; Colisée (rue du); Gonnard, Charles-François
    - Inventaire après décès de Mme Revel, veuve de Jacques Revel, rue de Trévise, n° 15, le 16 mars 1848., 27 avril 1848
      inventaire après décès; Trévise (rue de); Revel (Mme); Revel, Jacques
    - Inventaire après décès de Augustin-Jean-Etienne Debray, le 22 avril 1848., 29 avril 1848
      inventaire après décès; Debray, Augustin-Jean-Etienne
    - Inventaire après décès de Thomas Wisbec, décédé le 21 avril 1848., 29 avril 1848
      inventaire après décès; Wisbec, Thomas
    - Inventaire après décès de Jean-Marie-Joseph Malet, rue de Moromesnil, n° 40, le 12 octobre 1847., 23 mai 1848
      inventaire après décès; Miromesnil (rue de); Malet, Jean-Marie-Joseph
    - Inventaire après décès de Guillaume Daix, rue de la Grande Friperie, n° 4., 26 mai 1848
      inventaire après décès; Grande-Friperie (rue de la); Daix, Guillaume
    - Inventaire après décès de Marie-Rose Routhé, veuve de François Rives, rue Trévise, n° 15., 30 mai 1848
      inventaire après décès; Trévise (rue de); Routhé, Marie-Rose; Rives, François
    - Inventaire après décès de Pierre-Isidore-François Emery, le 10 juillet 1848., 3 août 1848
      inventaire après décès; Emery, Pierre-Isidore-François
    - Inventaire après décès de Louis-Rose Paris, le 3 mai 1848., 7 août 1848
      inventaire après décès; Paris, Louis-Rose
    - Inventaire après décès de Jean-Pierre Dumas, le 2 décembre 1847., 4 septembre 1848
      inventaire après décès; Dumas, Jean-Pierre
    - Inventaire après décès de Pierre-Gaspard Bouys, le 8 septembre 1848., 13 septembre 1848
      inventaire après décès; Bouys, Pierre-Gaspard
    - Inventaire après décès de Simon Didier, le 14 juin 1848., 14 septembre 1848
      inventaire après décès; Didier, Simon
    - Inventaire après décès de Antoine-François Hérans, rue du Dragon, n° 6, arrivé à Versailles, le 13 septembre 1848., 21 octobre 1848
      inventaire après décès; Dragon (rue du); Versailles (Yvelines); Hérans, Antoine-François
    - Inventaire après décès de Adrien-Aimable Pigny, le 19 mai 1848., 17 novembre 1848
      inventaire après décès; Pigny, Adrien-Aimable
    - Inventaire après décès de Jean-Hippolyte Pellissier, le 9 novembre 1848., 22 novembre 1848
      inventaire après décès; Pellissier, Jean-Hippolyte
    - Inventaire après décès de Ludovic-Charles-Orlando Benvenuti, le 24 septembre 1848., 23 novembre 1848
      inventaire après décès; Benvenuti, Ludovic-Charles-Orlando
    - Inventaire après décès de Furcy-Pierre-Vincent-Philippe Darsenay, le 10 décembre 1848., 18 décembre 1848
      inventaire après décès; Darsenay, Furcy-Pierre-Vincent-Philippe
    - Inventaire après décès de Adèle-Joséphine Raulin, veuve de Jean-Baptiste-Auguste Jean, le 31 décembre 1848., 8 janvier 1849
      inventaire après décès; Raulin, Adèle-Joséphine; Jean, Jean-Baptiste-Auguste
    - Inventaire après décès de Lazard Picard, arrivé le 29 novembre 1848., 10 février 1849
      inventaire après décès; Picard, Lazare
    - Inventaire après décès de Jean-Louis Perinot, arrivé aux Batignolles, le 5 février 1849., 14 février 1849
      inventaire après décès; Batignolles-Monceaux (ancienne commune); Perinot, Jean-Louis
    - Inventaire après décès de Catherine Vauthier, veuve de Bernard-François Dutroy, à Nogent-sur-Marne, le 1er mars 1848., 17 mars 1849
      inventaire après décès; Nogent-sur-Marne (Val-de-Marne); Vauthier, Catherine; Dutroy, Bernard-François
    - Inventaire après décès de Aimé-Léonard Bouthillier Beaumont, le 11 mars 1849., 20 mars 1849
      inventaire après décès; Bouthillier Beaumont, Aimé-Léonard
    - Inventaire après décès de Michel-Charles-Victor Caron, avoué, rue des Vieilles Etuves Saint-Honoré, n° 5., 6 avril 1849
      inventaire après décès; Vieilles-Etuves-Saint-Honoré (rue des); Caron, Michel-Charles-Victor
    - Inventaire après décès de Elie Julian, le 6 août 1849., 30 avril 1849
      inventaire après décès; Julian, Elie
    - Inventaire après décès de Pierre-Charles Dehodencq, le 12 mai 1849., 21 mai 1849
      inventaire après décès; Dehodencq, Pierre-Charles
    - Inventaire après décès de Thérèse-Françoise Lecor, veuve de Alphonse-Charles-Memmie Billaudel, le 11 mars 1849., 22 mai 1849
      inventaire après décès; Lecor, Thérèse-Françoise; Billaudel, Alphonse-Charles-Memmie
    - Inventaire après décès de Marie Stroesser, à la Villette, le 16 mars 1849., 23 mai 1849
      inventaire après décès; La Villette (ancienne commune); Stroesser, Marie
    - Inventaire après décès de Marie-Marguerite Richard, épouse de Mr Redman, le 3 mai 1849., 11 juin 1849
      inventaire après décès; Richard, Marie Marguerite; Redman, M.
    - Inventaire après décès de Angélique-Marie Girardot, veuve de François-Louis-Nicolas Mourlot, à Montmartre, le 5 juin 1849., 12 juin 1849
      inventaire après décès; Montmartre (ancienne commune); Girardot, Angélique-Marie; Mourlot, François-Louis-Nicolas
    - Inventaire après décès de Louis-Auguste Hannisset, le 4 juin 1849., 18 juin 1849
      inventaire après décès; Hannisset, Louis-Auguste
    - Inventaire après décès de Abigail-Elisa Cardoze, épouse de Mardochée-Emile Léon le 21 mars 1849., 20 juin 1849
      inventaire après décès; Cardoze, Abigail-Elisa; Léon, Mardochée-Emile
    - Inventaire après décès de Jean-Jacques Gondol, le 7 juin 1849., 29 juin 1849
      inventaire après décès; Gondol, Jean-Jacques
    - Inventaire après décès de Samuel Picard., 5 juillet 1849
      inventaire après décès; Picard, Samuel
    - Inventaire après décès de Victoire Delafontaine, épouse de Eugène-Benjamin Thévoz, le 14 juillet 1849., 4 août 1849
      inventaire après décès; Delafontaine, Victoire; Thevoz, Eugène-Benjamin
    - Inventaire après décès de Louise-Caroline Wadoux, épouse de Louis-Charles Deschamps, rue du Petit Carreau, n° 18., 18 octobre 1849
      inventaire après décès; Petit-Carneau (rue du); Wadoux, Louise-Caroline; Deschamps, Louis-Charles
    - Inventaire après décès de Louise-Alexandrine Le Batteux, épouse de Lucien-Eugène Dupré, à Suresnes, le 24 août 1849., 24 octobre 1849
      inventaire après décès; Suresnes (Hauts-de-Seine); Le Batteux, Loyuise-Alexandrine; Dupré, Lucien-Eugène
    - Inventaire après décès de Charles-Jules Gouin, le 25 septembre 1849, à la Villette., 5 novembre 1849
      inventaire après décès; La Villette (ancienne commune); Gouin, Charles-Jules
    - Inventaire après décès de Caroline Buxbanne, épouse de Mr Moses, le 13 mai 1849., 17 novembre 1849
      20 novembre 1849, mariage de Hermann Moses, rue Saint-Martin, n° 65.
      inventaire après décès; Saint-Martin (rue); Buxbanne, Caroline; Moses; Moses, Hermann
    - Dépôt d'acte de notoriété concernant la succession de Joseph-Ambroise Donizetti., 22 novembre 1849
      notoriété; Donizetti, Joseph-Ambroise
    - Inventaire après décès de Frédéric Chopin, le 10 septembre 1849, place Vendôme., 23 novembre 1849
      inventaire après décès; Vendôme (place); Chopin, Frédéric
    - Inventaire après décès de Louise-Agathe Du Chillau, place des Vosges, n° 5, le 26 novembre 1849., 9 janvier 1850
      inventaire après décès; Vosges (place des); Du Chillau, Louise-Agathe
    - Inventaire après décès de Michelle-Angeline Piggiani, épouse de Antoine-Jacques Torriani, rue de Chartres Saint-Honoré, n° 8, le 7 septembre 1849., 10 janvier 1850
      inventaire après décès; Chartres-Saint-Honoré (rue de); Piggiani, Michelle-Angeline; Torriani, Antoine-Jacques
    - Inventaire après décès de Julie-Joseph-Désirée-Modeste Philippe, veuve de André-Alexandre Rougeon de Beauclair, rue de Bretagne, n° 34, le 2 janvier 1850., 9 février 1850
      inventaire après décès; Bretagne (rue de); Philippe, Julie-Joseph-Désirée-Modeste; Rougeon de Beauclair, André-Alexandre
    - Inventaire après décès de Edouard-Aimé-Ferdinand Jouannes, à Chily, arrondissement de Mondidier (Somme), rue du Cloître Saint-Merry, n° 1 bis., 28 février 1850
      inventaire après décès; Montdidier (Somme); Jouannes, Edouard-Aimé-Ferdinand
    - Inventaire après décès de Patrice Saget, place des Vosges, hôtel Charlemagne, n° 15, le 18 mars 1850, entrepreneur d'éclairage, rue Sainte-Elisabeth, n° 7., 25 mars 1850
      inventaire après décès; Sainte-Elisabeth (rue); Vosges (place des); Saget, Patrice
    - Inventaire après décès de Pierre-Constant Vaché, rue de Clichy, n° 37, le 10 mars 1850., 8 avril 1850
      inventaire après décès; Clichy (rue de); Vaché, Pierre-Constant
    - Inventaire après décès de Adélaïde-Marie-Jeanne Lutton, veuve en 1ères noces de Michel-Firmin Grande Saint-Vincent, et épouse en 2èmes noces de Jean-Baptiste-Simon Lefebure, le 21 février 1850, rue du Port Mahon, n° 6., 15 avril 1850
      inventaire après décès; Port-Mahon (rue de); Lutton, Adélaïde-Marie-Jeanne; Lefebure, Jean-Baptiste-Simon; Grande Saint-Vincent, Michel-Firmin
    - Inventaire après décès de Jean-Pierre Colas, rue de Monsieur, n° 5, le 23 avril 1850., 29 avril 1850
      inventaire après décès; Monsieur (rue); Colas, Jean-Pierre
    - Inventaire après décès de Claude-Joseph Lainé, à Montmartre, rue de l'Empereur, n° 17, le 2 avril 1850., 3 mai 1850
      inventaire après décès; Montmartre (ancienne commune); Empereur (rue de l'); Lainé, Claude-Joseph
    - Inventaire après décès de Madeleine Bastien, épouse de Jean-Philippe Ehrmann, rue de l'Ancienne Comédie, n° 10, le 7 décembre 1849., 15 mai 1850